【裁判字號】    95,上訴,1664
【裁判日期】    950822
【裁判案由】    違反藥事法
【裁判全文】
臺灣高等法院刑事判決                95年度上訴字第1664號
上  訴  人  台灣桃園地方法院檢察署檢察官
被      告  甲○○
上列上訴人因被告違反藥事法案件，不服臺灣桃園地方法院95年
度訴字第443 號，中華民國95年3月27日第一審判決(聲請簡易判
決處刑案號：94年度偵字第17392號、第20383號)，提起上訴，本
院判決如下：
    主  文
上訴駁回。
    理  由
壹、程序部分：
    按「刑事訴訟法第一百五十九條第一項雖規定，被告以外之
    人於審判外之言詞或書面陳述，除法律有規定外，不得作為
    證據。惟同法第一百五十九條之五第二項亦規定，當事人、
    代理人或辯護人於法院調查證據時，知有第一百五十九條第
    一項不得為證據之情形，而未於言詞辯論終結前聲明異議者
    ，視為有前項之同意（指同條第一項之同意作為證據）。」
    又當事人、代理人或辯護人於調查證據時，知有刑事訴訟法
    第一百五十九條第一項不得為證據之情形，卻表示『對於證
    據調查無異議』、『沒有意見』等意思，而未於言詞辯論終
    結前聲明異議者，應視為已有將該等傳聞證據採為證據之同
    意。」此有最高法院九十四年度台上字第二九七六號判決可
    資參照。經查本案被告甲○○及檢察官於原審及本院之準備
    程序期日、審判期日，對本案全部證據，均未表示對證據能
    力有爭執，復於其審判期日就所逐一提示之證據於言詞辯論
    終結前，均未就所調查之證據，主張有刑事訴訟法第一百五
    十九條第一項不得為證據之情形，是參照上開最高法院判決
    要旨，本案經調查之證據均有證據能力，合先敘明。
貳、實體部份：
一、本件聲請簡易判決處刑意旨略以：被告甲○○明知主要含有
    Ｓｉｌｄｅｎａｆｉｌ成份之藥品「ＶＩＡＧＲＡ」、「Ｐ
    ＥＲＭＡ  ＮＥＮＣＥ」、「威哥王」均經中華民國行政院
    衛生署公告為藥事法第二十二條第二款所稱之禁藥且非純供
    自用之藥品，竟於民國九十一年十一月十日前某日，利用前
    往大陸地區之機會，與涂雲辛（業經判決確定）基於輸入禁
    藥之犯意聯絡，將含有Ｓｉｌｄｅｎａｆｉｌ成分（係威而
    剛主要成分，用於治療成年男性勃起功能障礙）之「威哥王
    」一百二十顆、「ＰＥＲＭＡ  ＮＥＮＣＥ」四百八十顆、
    「ＶＩＡＧＲＡ」六百八十顆，混裝於真空包裝之茶葉內，
    再以藏放於行李內夾帶之方式，於九十一年十一月十日自澳
    門搭乘復興航空公司班機入境桃園中正國際機場，未經核准
    而擅自輸入上開禁藥至臺灣地區，嗣於同日在中正機場入境
    檢查室入境通關檢查時，亦未申報上開藥品，而為財政部臺
    北關稅局之海關人員查獲，並扣得上開藥品，因認被告甲○
    ○所為，係違反修正前藥事法第八十二條第一項之輸入禁藥
    罪嫌；又公訴人於原審準備程序及審理中並補充被告甲○○
    上開行為，另涉犯違反商標法第八十二條之輸入仿冒商品罪
    嫌，並與業經聲請簡易判決處刑之違反藥事法犯行部分，有
    裁判上一罪之關係云云。
二、按犯罪事實應依證據認定之，無證據不得認定犯罪事實；又
    不能證明被告犯罪者，應諭知無罪之判決；刑事訴訟法第一
    百五十四條第二項、第三百零一條第一項分別定有明文。又
    犯罪事實之認定，應憑真實之證據，倘證據是否真實尚欠明
    確，自難以擬制推測之方法，為其判斷之基礎；而認定犯罪
    事實之證據係指足以認定被告確有犯罪行為之積極證據而言
    ，該項證據自須適合於被告犯罪事實之認定，始得採為斷罪
    資料，最高法院五十三年台上字第六五六號、二十九年上字
    第三一０五號判例意旨參看。此所謂證明之資料，無論其為
    直接或間接證據，均須達於通常一般之人均不致有所懷疑，
    而得確信其為真實之程度，始得據為有罪之認定，若其關於
    被告是否犯罪之證明未能達此程度，而有合理懷疑之存在，
    致使無從形成有罪之確信，根據「罪證有疑，利於被告」之
    證據法則，即不得遽為不利被告之認定，亦有最高法院七十
    六年台上字第四九八六號判例可參。其以情況證據（即間接
    證據）斷罪時，尤須基於該證據在直接關係上所可證明之他
    項情況事實，本乎推理作用足以確證被告有罪，方為合法，
    不得徒憑主觀上之推想，將一般經驗上有利被告之其他合理
    情況逕予排除，此觀諸最高法院三十二年上字第六七號判例
    意旨自明。
三、上訴人即公訴人認被告甲○○涉犯輸入禁藥罪嫌，無非以前
    揭事實，業據證人涂雲辛於偵查中證稱曾經告知被告甲○○
    所交付之物為藥品，並向被告甲○○表示自己曾經輸入禁藥
    被查獲，無法再帶，因此才委託被告甲○○幫忙帶藥，且當
    時友人交付禁藥時，被告亦同在飯店房間內等情；又上開扣
    案藥丸，經送請行政院衛生署鑑驗，檢驗結果認定送驗藥物
    含有Ｓｉｌｄｅｎａｆｉｌ成分，藥物之品名與該署原核准
    不符，應就其來源認屬為藥事法第二十條第一款之偽藥或同
    法第二十二條第二款之禁藥，亦有行政院衛生署九十四年四
    月十三日衛署藥字第０九四００一三二二五號函在卷可稽，
    是被告甲○○所辯，不足採信等資為論據；另公訴人於原審
    準備程序及審理中並補充另有證人唐涵浴及謝旭垣、卓錦輝
    於原審之證述，復有美商輝瑞公司所具告訴狀後附之商標註
    冊證、輸入許可證、真仿品之鑑定報告附卷，且有原審向海
    關調得之前開藥物扣案可資佐證。嗣公訴人上訴於本院指稱
    真空包裝之茶葉包裝體積，重量並鉅，一般人縱行李放不下
    ，仍得以手提方式隨身攜帶，顯少因而特別託付他人，以免
    入境後再相約等待地點，以開取行李取物，反而不經濟而違
    一般經驗法則；且原審未究明被告係因幫忙證人帶入境，以
    致被告罹責，證人心中有愧悔，實難期待證人於原審開庭時
    於被告面前為不利之證述云云。
四、訊據被告甲○○固坦承於九十一年十一月十日有與涂雲辛自
    澳門搭乘復興航空公司班機入境桃園中正國際機場，有攜帶
    真空包裝之茶葉，該茶葉嗣經發現內夾藏有Ｓｉｌｄｅｎａ
    ｆｉｌ成份之「ＶＩＡＧＲＡ」、「ＰＥＲＭＡ  ＮＥＮＣ
    Ｅ」、「威哥王」等藥物，惟堅決否認有何違反藥事法之犯
    行，辯稱：我與涂雲辛不是一起去珠海，是在那裡碰到，之
    前就認識，一起回去。涂雲辛託我帶茶葉錫箔真空包裝紙裝
    的茶包，被查獲我才知道是管制藥品，他也當場承認是他的
    。我是在不知道，且他的行李裝不下的情形下幫他帶，當時
    他自己也有被查獲等語。
五、經查：
(一)、被告甲○○與涂雲辛係於九十一年十一月十日，皆搭乘復興
    航空ＧＥ三八八號班機入境桃園中正國際機場，其中被告甲
    ○○係晚間二十一時三十九分查驗，涂雲辛則係於同日晚間
    二十一時四十分查驗之事實，除據被告甲○○供明在卷外，
    復有被告甲○○及涂雲辛旅客入出境記錄查詢，顯示二人皆
    於九十一年十一月十日搭乘ＧＥ三五八機入境桃園中正國際
    機場，分別於二十一時三十九分與二十一時四十分查驗在卷
    可稽（見九十四年度偵字第一七三九二號卷第二八頁），而
    其後涂雲辛為財政部臺北關稅局稽查人員檢查行李時查獲攜
    帶有含Ｓｉｌｄｅｎａｆｉｌ成分之「ＶＩＡＧＲＡ」二百
    六十八顆，「威哥王」一百二十顆，被告甲○○則於托運行
    李內有真空包裝之茶葉遭發現夾藏有Ｓｉｌｄｅｎａｆｉｌ
    成份之「ＶＩＡＧＲＡ」六百八十顆、「ＰＥＲＭＡ
      ＮＥＮＣＥ」四百八十顆、「威哥王」一百二十顆等情，
    復有涂雲辛臺北關稅局處分書及郵政劃撥儲金存款收據（見
    九十四年度偵字第一七三九二號卷第七頁）、涂雲辛臺灣桃
    園地方法院檢察署九十二年度偵字第八九一三號、第九二偵
    一０六七九號起訴書（見九十四年度偵字第一七三九二號卷
    第八頁至第九頁）、原法院九十二年度訴字第九九五號涂雲
    辛違反藥事法案件刑事判決書（見九十四年度偵字第一七三
    九二號卷第十一頁至第十四頁）。再本案扣得「威哥王」一
    百二十粒、「ＰＥＲＭＡＮ  ＥＮＣＥ」四百八十粒、「Ｖ
    ＩＡＧＲＡ」二十三包共六百八十粒（見九十四年度偵字第
    一七三九二號卷第二十四頁）。該藥物經送行政院衛生署檢
    驗結果：「威哥王」藍色菱形膜衣錠四粒送驗餘三粒，含Ｓ
    ｉｌｄｅｎａｆｉｌ成分，「ＰＥＲＭＡ  ＮＥＮＣＥ」藍
    色菱形膜衣錠四粒餘三粒，含Ｓｉｌｄｅｎａｆｉｌ成分，
    「ＶＩＡＧＲＡ」藍色菱形膜衣錠四粒餘三粒，含Ｓｉｌｄ
    ｅｎａｆｉｌl成分。」，有該署九十四年三月三十一日藥
    檢壹字第０九四九四０五三一０號檢驗成績書可據。而被告
    於本院審理亦坦承扣得上開藥物等情在卷，足徵被告甲○○
    確與涂雲辛於同日搭乘同班飛機並一起查驗，後涂雲辛遭查
    獲攜帶含Ｓｉｌｄｅｎａｆｉｌ成份之「ＶＩＡＧＲＡ」及
    「威哥王」，被告甲○○則於攜帶之真空包裝茶葉內查獲夾
    藏含有Ｓｉｌｄｅｎａｆｉｌ成份之「ＶＩＡＧＲＡ」、「
    ＰＥＲＭＡ  ＮＥＮＣＥ」、「威哥王」等各節，應堪認定
    。
(二)、依藥事法第二十二條規定：「本法所稱禁藥，係指藥品有左
    列各款情形之一者：一、經中央衛生主管機關明令公告禁止
    製造、調劑、輸入、輸出、販賣或陳列之毒害藥品。二、未
    經核准擅自輸入之藥品。但旅客或隨交通工具服務人員攜帶
    自用藥品進口者，不在此限。前項第二款自用藥品之限量，
    由中央衛生主管機關會同財政部公告之。」就本案被告甲○
    ○所攜帶真空包裝茶葉內所查獲之「ＶＩＡＧＲＡ」、「Ｐ
    ＥＲＭＡ  ＮＥＮＣＥ」、「威哥王」等藥品，經送行政院
    衛生署檢驗均檢出含有Ｓｉｌｄｅｎａｆｉｌ（威而鋼）藥
    品成份，該成份固經該署核發藥品許可證在案，但扣案之標
    示之品名與該署原核准不符。另ＶＡＲ無外包裝標示，無法
    判定該藥品是否與核發許可證相同等語，有經行政院衛生署
    九十四年四月十三日衛署藥字第０九四００一三二二五號函
    附偵查卷可稽（偵卷第二十頁）。再經本院發函該署查明，
    究否屬於藥事法所定之「禁藥」一節，經該署以九十五年六
    月二十日衛署藥字第０九五００二四０九０號函覆本院載明
    「‥‥、依藥事法第二十二條第一項第二款但書規定，係
    指旅客或船舶、航空器服務人員攜帶自用之藥品進口，不屬
    禁藥，惟其品項及數量有其限制。、旅客或隨交通工具服
    務人員攜帶自用藥品進口之藥品品項與數量限量，依財政部
    關稅局入境旅客攜帶行李物品報驗稅收辦法第四條規定之入
    境自用藥物限量表乙份，附卷內，請酌參。、案內有關「
    ＰＥＲＭＡ  ＮＥＮＣＥ」、「ＶＩＡＧＲＡ」、「威哥王
    」，前經本署檢驗成績書，皆檢出含Ｓｉｌｄｅｎａｆｉｌ
    西藥成分，皆應以藥品管理，經查本署藥品許可證電腦資料
    ，同名產品，皆未核准，亦非屬前開關稅局入境旅客攜帶用
    藥物限量表表列之品項，請貴院究其來源認屬藥事法第二十
    條第一款之偽藥，抑或藥事法第二十二條第二款之禁藥。」
    此有該函附本院卷可稽。是就本案扣得之藥物究屬偽藥或禁
    藥？
(三)、按「台灣地區與大陸地區人民關係條例」施行後，有關大陸
    地區產製藥品輸入或攜帶入台灣地區，該條例第四十條既有
    以進口論之明文，其未經核准擅自輸入者，應認屬藥事法第
    二十二條第二款前段所稱之禁藥。最高法院八十二年台上字
    第七一０四號判決意旨參照。又查上開含Ｓｉｌｄｅｎａｆ
    ｉｌ成份藥物之「ＶＩＡＧＲＡ」、「ＰＥＲＭＡ  ＮＥＮ
    ＣＥ」、「威哥王」在大陸地區之藥局及觀光區皆有販售，
    並屬保健食品，且說明書復有大陸地區之批准文號等情，亦
    據證人涂雲辛於原審證稱明確。涂雲辛並在原審庭呈與扣案
    藥物相同之藥丸，該藥丸並據證人卓錦輝即查獲被告甲○○
    之海關人員於原審證稱涂雲辛攜至庭上之藥丸，在其印象中
    與當日查扣的應該是一樣的。」等語（見同上原審卷第四十
    七頁），且經原審當庭勘驗上開藥物之藥丸、包裝盒、說明
    書，勘驗內容載明：「、藥丸部分：為藍色，錫箔紙包裝
    寫明：超濃縮強勁神奇。、包裝盒：記載「執行標準：Ｑ
    ／ＸＺ００八─二０００」，「批准文號：黔衛監食准字（
    二０００）第０八九號」。、說明書：正面記載「批准文
    號：黔衛監食准字（二０００）第０八九號」。背面記載「
    貴州力之源五鞭粒，被中國保健科技協會選為知名品牌」。
    」，有原審九十五年一月二十三日勘驗筆錄足憑。準此，上
    開含Ｓｉｌｄｅｎａｆｉｌ成份之「ＶＩＡＧＲＡ」、「Ｐ
    ＥＲＭＡ  ＮＥＮＣＥ」、「威哥王」縱在大陸地區之藥局
    與觀光地區皆有販賣，並於包裝盒、說明書均說明上開藥物
    係屬保健食品，其上復印製有批准文號等情。然查扣之「Ｖ
    ＩＡＧＲＡ」、「ＰＥＲＭＡ  ＮＥＮＣＥ」、「威哥王」
    等藥品，業經行政院衛生署檢驗出含有Ｓｉｌｄｅｎａｆｉ
    ｌ之西藥成份，皆應以藥品管理，有如前述，且依最高法院
    上揭裁判意旨，上開系爭藥品，皆未核准即輸入，即應認屬
    「禁藥」，自非屬前開關稅局入境旅客攜帶用藥物限量表表
    列之品項，洵堪認定。固有證人即臺北關稅局檢查課人員謝
    旭垣、卓錦輝、唐涵浴光於原審均證稱：扣案之藥物在大陸
    藥局有無合法販售，並不知道。但是在台灣是禁止的，要由
    衛生署輸入許可，此類少量自用的話，依照海關的規定是可
    以的，但是大量的話，則要另外聲請許可，如果是少量自用
    是不會扣押，但如果數量大到一定程度即非一個人可用的程
    度就會扣押云云。惟查上開謝旭垣、卓錦輝、唐涵浴三位證
    人係於入境機場執行驗關之關稅局人員，其現場執行驗關乃
    係經由目測檢視旅客隨身行李，查扣之藥品，當時尚未經鑑
    驗，就被告所攜帶上開藥品含有Ｓｉｌｄｅｎａｆｉｌ之西
    藥成份，自無從經由證人目測得知其所含Ｓｉｌｄｅｎａｆ
    ｉｌ之西藥成份，是上開三位證人之證詞，並無解於本院就
    被告上開所攜帶藥品係「禁藥」之認定，併予敘明。
(四)、次按藥事法第八十二條第一項所定之輸入禁藥，必須行為人
    認識係「禁藥」，而故意自境外輸入，始足以成立。查檢察
    官起訴認被告甲○○涉犯前揭違反藥事法之犯行，無非係以
    證人涂雲辛於偵查中曾證稱告知被告甲○○所交付之物為藥
    品，故被告甲○○應明知涂雲辛所交付真空茶葉包內夾藏有
    藥物，從而認定被告甲○○涉犯違反藥事法之犯行。查：證
    人涂雲辛於偵查中證述及經原審調出偵查中作證之錄音帶勘
    驗結果，固有證稱：有告訴被告是藥品，惟其亦證稱，其本
    身知悉是中藥等語。再公訴人上訴理由，以在涂雲辛交付被
    告甲○○託帶之藥品時，大陸之「林小弟」亦在場，被告甲
    ○○豈有不知所帶之藥品係屬禁藥云云，惟觀諸證人涂雲辛
    之證詞，亦無提及「林小弟」有告知被告或在場之人帶入境
    台灣之物品，係藥品；則林小弟在場亦不能證明被告甲○○
    知情。而證人涂雲辛於原審具結所證及於警詢中所述均稱未
    告知被告甲○○所託帶之物品係藥品。準此，證人涂雲辛並
    未明確告知，其交付被告甲○○託帶之藥品，到底係何種藥
    品。查扣案之上開系爭藥品，雖經行政院衛生署事後檢驗含
    Ｓｉｌｄｅｎａｆｉｌ（威而鋼）成份之藥物，業如前述，
    惟扣押之系爭藥品在大陸地區係屬於保健食品及觀光地區均
    有販售，被告於主觀上，依國人出國旅遊之一般經驗法則判
    斷，尚難遽認其明知扣案之藥品，係屬藥事法第六條所定義
    之藥品或係保健食品。再者，被告甲○○托運行李內所扣得
    真空包裝之茶葉內含Ｓｉｌｄｅｎａｆｉｌ成份藥物之「Ｖ
    ＩＡＧＲＡ」、「ＰＥＲＭＡ  ＮＥＮＣＥ」、「威哥王」
    ，係涂雲辛所有，並係涂雲辛於與被告甲○○一同返回臺灣
    當天下午，涂雲辛到被告甲○○投宿之飯店交給被告甲○○
    ，當時涂雲辛係向被告甲○○表示這是朋友送的茶葉，因為
    當時其行李已經滿了，皮箱裝不下，委託被告甲○○幫其帶
    幾包返回臺灣，涂雲辛自己於九十一年十一月十日遭查獲時
    ，上開含Ｓｉｌｄｅｎａｆｉｌ成份之「ＶＩＡＧＲＡ」、
    「威哥王」也有部分係夾藏於真空包裝之茶葉內，被告甲○
    ○並不知道真空包裝之茶葉內夾藏有藥物，當時係因涂雲辛
    與被告甲○○均為龍潭青商會的會員認識十幾年，故被告甲
    ○○係基於朋友情誼始幫忙涂雲辛帶茶葉，涂雲辛並無給被
    告甲○○任何好處或報酬等事實，業據證人涂雲辛結證在卷
    （見同上原審卷第二十九頁至第三十一頁）。且佐以證人即
    台北關稅局稽查組卓錦輝於原審證稱：「 (問：當時為何覺
    得被告可疑？)因為當時我是現場主管，依照我們的工作是
    對於行動比較詭異的旅客會特檢查。當時被告有在行李的轉
    盤那邊整理行李，我覺得很奇怪，所以就特別指示唐涵浴請
    他過來對被告特別檢查」 (見同上原審卷第四十五頁)，依
    吾人生活經驗法則判斷，苟被告明知涂雲辛所託帶之茶葉內
    含有禁藥，被告理當迅速出關，待出關後再與涂雲辛聯絡，
    當無在行李轉盤之明顯處整理行李，並留在現場等待涂雲辛
    而欲交付之，是亦足徵被告不知茶葉內含有禁藥之事證。至
    於公訴人指稱真空包裝茶葉體積、重量非鉅，一般人縱行李
    箱放不下，仍得以手提行李隨身攜帶云云，惟查被告基於與
    涂雲辛均為認識十幾年之龍潭青商會會員，況且兩人身在國
    外，被告甲○○係基於朋友情誼始幫忙涂雲辛帶茶葉，並與
    常情無違，自不得以其體積、重量非鉅，仍得由涂雲辛自行
    隨身攜帶云云，遽為被告明知為禁藥之指述。
(五)、再公訴人上訴之要旨，以涂雲辛於偵查中已證明，交付被告
    扣案之藥物委託被告幫忙帶，有說是藥品，並說明其已經被
    查獲過，不能再帶，所以委託被告攜帶云云。稽之證人涂雲
    辛固有於偵查中為上開之證述，惟本院認：涂雲辛既說上次
    被查獲，而不能再帶。惟以本案被告及涂雲辛均搭於同一班
    飛機返台時，在機場取得行李時或檢驗行李時為海關人員查
    扣含有威而鋼成份之藥品，業如前述。則假使涂雲辛有告知
    被告，其先前有被查到相同之禁藥，而不能再攜帶，何以本
    次涂雲辛亦有查扣到與被告所攜帶之相同藥品，亦見證人涂
    雲辛於偵查中所證之情，與事實不一致。再者，觀諸原法院
    九十二年度訴字第九九五號涂雲辛違反藥事法案件刑事判決
    書（見九十四年度偵字第一七三九二號卷第十一頁至第十四
    頁），亦未認定被告甲○○係與涂雲辛有共犯輸入禁藥之罪
    嫌，亦見涂雲辛於檢察官偵查中所證有瑕疵，不足採信。
(六)、按「行為非出於故意或過失者，不罰」、「過失行為之處罰
    ，以有特別規定者，為限」，刑法第十二條第一項、第二項
    分別定有明文。而所謂犯罪之故意，則係指行為人對構成要
    件之知與欲而言。而藥事法第八十二條所定之輸入禁藥品必
    須以行為人明知係禁藥，而故意自境外輸入，始足以成立；
    惟藥事法雖於民國九十三年四月二十一日經總統修正公布施
    行之第八十二條，並增訂第四項規定：「因過失犯第一項之
    罪者，處三年以下有期徒刑、拘役或科新臺幣五十萬元以下
    罰金。」，然依罪刑法定主義及不溯既往原則之本旨，行為
    之處罰，以行為時之法律有明文規定者為限，此於刑法第一
    條定有明文，則被告是否有過失輸入禁藥即非本院應予審究
    ，附此敘明。此外，復查尚無其他積極證據足以證明被告甲
    ○○有何違反藥事法之輸入禁藥犯行，自屬不能證明被告甲
    ○○犯罪，原審為無罪之諭知，經核並無不當，公訴人上訴
    仍執前詞之指摘，為無理由，應予駁回。
六、另公訴人於原審審理時，固有補充陳述被告甲○○另涉犯有
    商標法第八十二條之輸入仿冒商標罪嫌云云，但並非正式起
    訴。惟本案公訴起訴被告違反藥事法部分既經本院判決無罪
    ，與上開違反商標法即不生裁判上一罪關係，自非本院所得
    審究範圍，附此敘明。
據上論斷，應依刑事訴訟法第三百六十八條，判決如主文。
本案經檢察官候千姬到庭執行職務。
中    華    民    國    95    年    8     月    22    日
                  刑事第十四庭審判長法  官  蘇隆惠
                                    法  官  林瑞斌
                                    法  官  林秀鳳
以上正本證明與原本無異。
檢察官如不服本判決，應於收受送達後十日內向本院提出上訴書
狀，其未敘述上訴之理由者並得於提起上訴後十日內向本院補提
理由書（均須按他造當事人之人數附繕本）。
                                    書記官  耿鳳君
中    華    民    國    95    年    8     月    24    日


司法院資訊處製作；財團法人民間司法改革基金會備份。
